【裁判字號】    95,訴,1764
【裁判日期】    950630
【裁判案由】    毒品危害防制條例
【裁判全文】
臺灣板橋地方法院刑事判決              95年度訴字第1764號
公  訴  人  臺灣板橋地方法院檢察署檢察官
被      告  甲○○
                    （另案於臺灣臺北監獄臺北分監執行中）
上列被告因毒品危害防制條例案件，經檢察官提起公訴（95年度
毒偵緝字第340 號、第341 號），於本院準備程序進行中，被告
就被訴之事實為有罪陳述，經告知被告簡式審判程序之旨，並聽
取當事人之意見後，裁定進行簡式審判程序判決如下：
    主  文
甲○○連續施用第一級毒品，處有期徒刑捌月，扣案海洛因殘渣
袋貳只、注射針筒壹支，均沒收；又連續施用第二級毒品，處有
期徒刑肆月，扣案甲基安非他命壹包（不含外包裝袋，驗餘淨重
零點零捌公克）沒收銷燬之，甲基安非他命外包裝袋壹只沒收；
應執行有期徒刑拾月，扣案甲基安非他命壹包（不含外包裝袋，
驗餘淨重零點零捌公克）沒收銷燬之，扣案海洛因殘渣袋貳只、
注射針筒壹支、甲基安非他命外包裝袋壹只，均沒收。
    事  實
一、甲○○曾因施用毒品案件，經本院以89年度毒聲字第5984號
    裁定送觀察、勒戒後，認有繼續施用毒品傾向，再經本院以
    90年度毒聲字第3832號裁定令入戒治處所施以強制戒治，至
    於92年5 月3 日執行完畢釋放，並經臺灣板橋地方法院檢察
    署檢察官以92年度戒毒偵字第161 號為不起訴處分確定。甲
    ○○復因施用第一級毒品案件，經本院以93年度訴字第810
    號判決判處有期徒刑7 月，經上訴臺灣高等法院駁回上訴確
    定，與另犯槍砲之有期徒刑1 年、竊盜拘役40日接續執行中
    （本案不構成累犯）。
二、甲○○有上開施用毒品之前案紀錄，猶不知悔改，復基於施
    用第一級毒品、第二級毒品之概括犯意，自94年3 月間之某
    日起，至95年5 月16日之某時止，連續多次以針筒施打之方
    式，施用第一級毒品海洛因；及以吸食器內放置甲基安非他
    命粉末燒烤吸取煙氣之方式，施用第二級毒品甲基安非他命
    （起訴書誤載為安非他命），嗣為警於(一)94年4 月21日11時
    10分，在臺北市○○路460 巷20弄內查獲，並扣得甲基安非
    他命1 包（淨重0.09公克，起訴書誤載為0.01公克）（冒名
    施光鍇）；及於(二)94年9 月8 日16時20分許，在臺北縣板橋
    市○○街9 號前查獲，並扣得注射針筒1 支、殘渣袋2 個（
    冒名施光鍇）；(三)於95年5 月16日，在臺北縣土城市○○街
    126 號前，因通緝為警查獲。
三、案經臺北市政府警察局內湖分局、臺北縣政府警察局板橋分
    局報請臺灣士林地方法院檢察署檢察官，轉呈臺灣高等法院
    檢察署檢察長令轉臺灣板橋地方法院檢察署檢察官偵查起訴
    。
    理  由
一、按除被告所犯為死刑、無期徒刑、最輕本刑為3 年以上有期
    徒刑之罪或高等法院管轄第一審案件者外，於第一次審判期
    日前之準備程序進行中，被告先就被訴事實為有罪之陳述時
    ，審判長得告知被告簡式審判程序之旨，並聽取當事人、代
    理人、辯護人及輔佐人之意見後，裁定進行簡式審判程序，
    刑事訴訟法第273 條之1 第1 項定有明文。經核本件被告甲
    ○○所犯係死刑、無期徒刑、最輕本刑為3 年以上有期徒刑
    以外之罪，其於準備程序中就被訴及併案事實為有罪之陳述
    ，經法官告知簡式審判程序之旨，並聽取公訴人、被告之意
    見後，本院爰依首揭規定，合議裁定由受命法官獨任進行簡
    式審判程序，合先敘明。
二、上揭犯罪事實，業據被告於本院訊問中坦承不諱。且被告於
    上開時、地為警查獲後，經採尿送驗，均呈鴉片類及安非他
    命類（甲基安非他命）陽性之反應，有臺灣檢驗科技股份有
    限公司濫用藥物尿液檢驗報告、臺灣尖端先進生技醫藥股份
    有限公司之濫用藥物檢驗報告附卷為憑，並有扣案之甲基安
    非他命（淨重0.09公克，鑑驗後餘0.08公克）、殘渣袋2 只
    及注射針筒1 支等為佐，堪認被告之自白屬實。又被告曾因
    施用毒品案件，經本院以89年度毒聲字第5984號裁定送觀察
    、勒戒後，認有繼續施用毒品傾向，再經本院以90年度毒聲
    字第3832號裁定令入戒治處所施以強制戒治，至於92年5 月
    3 日執行完畢釋放，並經臺灣板橋地方法院檢察署檢察官以
    92年度戒毒偵字第161 號為不起訴處分確定，有臺灣高等法
    院被告前案紀錄表1 份附卷為據，足認被告於前開強制戒治
    執行完畢釋放後之5 年以內，再犯本件施用海洛因、甲基安
    非他命之犯行明確，應依法論處。
三、核被告所為，係犯毒品危害防制條例第10條第1 項之施用第
    一級毒品罪，及同條例第10條第2 項之施用第二級毒品罪。
    被告施用前、後持有第一級、第二級毒品之犯行，為施用之
    高度行為所吸收，不另論罪。被告多次施用海洛因、甲基安
    非他命之犯行間，分別時間緊接，犯構成要件相同之罪名，
    顯均係基於概括之犯意反覆為之，應各依連續犯之規定論以
    一罪，並分別依法加重其刑。被告所犯上開2 罪間，犯意各
    別、行為互殊，應分論併罰。起訴書雖僅論及被告於94年3
    月間至9 月間施用第一、二級毒品之犯行，惟被告於95年5
    月16日為警查獲前，仍有連續施用第一、二級毒品之犯行，
    與起訴部分有連續犯之裁判上一罪關係，為起訴效力所及，
    本院應擴張併予審判。爰審酌被告犯後坦承犯行，並衡其前
    科素行、犯罪動機、目的、所生危害，及其犯後態度等一切
    情狀，量處如主文所示之刑，並定其應執行刑。扣案甲基安
    非他命（不含外包裝袋，扣除檢驗時耗用0.01公克，驗餘淨
    重0.08公克），為當場查獲之毒品，不問屬犯人與否，應予
    沒收銷燬；扣案甲基安非他命外包裝袋1 只、海洛因殘渣袋
    2 只、注射針筒1 支，則為被告所有供犯罪所用之物，應予
    宣告沒收。
據上論斷，應依刑事訴訟法第273 條之1 第1 項、第299 條第1
項前段，毒品危害防制條例第10條第1 項、第2 項、第18條第1
項前段、第23條第2 項，刑法第11條前段、第56條、第38條第1
項第2 款、第51條第5 款，判決如主文。
本案經檢察官陳孟黎到庭執行職務。
中    華    民    國    95    年    6     月    30    日
                    刑事第十一庭    法  官  林漢強
上正本證明與原本無異。
如不服本判決，應於判決送達後10日內，向本院提出上訴狀。
                                    書記官  曾千庭
中    華    民    國    95    年    6     月    30    日
附錄本案論罪科刑所用法條全文
毒品危害防制條例第10條
施用第一級毒品者，處六月以上五年以下有期徒刑。
施用第二級毒品者，處三年以下有期徒刑。


司法院資訊處製作；財團法人民間司法改革基金會備份。
